Dossiers de clients de l'étude XXIII (1378-1937)
Archives nationales
- Dossiers de clients de l'étude XXIII, 1378-1937; MC/DC/XXIII/1 - MC/DC/XXIII/166
  - Successions., 1588-1912; MC/DC/XXIII/46 - MC/DC/XXIII/124
    - Successions Vincent, Vulliet., 1624-1888; MC/DC/XXIII/123
      . Succession de Louis Vulliet, décédé le 11 juillet 1884, et de Virginie Adèle Charpentier, son épouse, décédée le 23 octobre 1849, 1624-1888: notoriété et testament de Pierre Eustache Rigault de Rochefort, conseiller honoraire à la cour royale de Rouen (Seine-Maritime), ancien secrétaire des commandements de la duchesse douairière d'Orléans, 1840-1847; titres de propriété d'une maison, comprenant trois corps d'hôtel, sise à Paris, 37 rue de Grenelle Saint-Honoré et rue du Boulloir, 28 nivôse an III; pièces de procédure entre M. Rigault de Rochefort et M. Langlois, concernant une maison à Paris, 41 rue Grenelle-Saint-Honoré, 1624-1824.
      Vincent, Marie Victoire Alexandrine; Vulliet, Louis; Charpentier, Virginie Adèle; Rigault de Rochefort, Pierre Eustache; Bransat (Allier); Grenelle-Saint-Honoré (rue de); Langlois
    - Successions de Ymaz, Zollicoffer., 1788-1867; MC/DC/XXIII/124
      . Succession de Pedro Marcos Maria de Ymaz, 1858-1863: correspondance d'affaires et de famille (la majeure partie en espagnol) dépendant de la succession de Pedro Marcos Maria de Ymaz, négociant, époux de Maria Guadalupe Estefana de Gorostiaga, 1858-1863.
      . Succession de Marguerite Engelliard, veuve de Jacques Zollicoffer, négociant à Strasbourg (Bas-Rhin), 1788-1867: titres de propriété relatifs à une maison et à des terres sises à Bilwisheim et à Pfettisheim (Bas-Rhin), 1810-1841; pièces de procédure relatives aux rentes en grains des années 1790 à 1794 que doit Anne Marie Recht, veuve de Laurent Mandel, cultivateur, à M. Zollicoffer, 1793-an IX; titres de propriété relatifs à des terres sises à Mutzenhouse (Bas-Rhin), au profit de Simon Zollicoffer père, banquier, 1788.
      Ymaz, Pedro Marcos Maria de; Gorostiaga, Maria Guadalupe Estafana de; Engelliard, Marguerite; Zollicoffer, Jacques; Strasbourg (Bas-Rhin); Bilwisheim (Bas-Rhin); Pfettisheim (Bas-Rhin); Recht, Anne Marie; Mandel, Laurent; Mutzenhouse (Bas-Rhin); Zollicoffer, Simon
  - Particuliers, 1590-1937; MC/DC/XXIII/125 - MC/DC/XXIII/150
    - Akermann, Appay, Ardouin, Arthur, de Banuelos., 1822-1897; MC/DC/XXIII/125
      . François Aldophe Akermann, receveur général du département de la Meurthe-et-Moselle à Nancy, 1853: expédition du cahier des charges relatif à l'adjudication de terrains sis à Paris, avenue Montaigne, anciennement 9-11-13-15 et 17 allée des Veuves, et rue Marbeuf, 69, 71 et 73 avenue Montaigne, 12 cours la Reine et 1, 7, 9 et 4 place François 1er, 7 rue Jean Goujon, rue de Hambourg et rue Malesherbes, rue de Valois faisant l'encoignure de la rue du Rocher, au profit de François Aldophe Akermann, 2 juillet 1853.
      . Camille Étienne Appay, propriétaire d'immeubles à Saint-Mandé (Val-de-Marne), 1859-1863: vente par M. Appay à Alexandre Philippe Bouffé, fabricant de papiers peints, d'une propriété sise à Saint-Mandé, 64 cours de Vincennes, 7 mai 1860; contrat de société entre M. Appay et Charles Pierre Plisson, architecte, pour la gestion, l'exploitation et la mise en valeur de divers immeubles sis à Saint-Mandé, 20 juin 1859.
      . Mathurin Fidèle Ardouin, marchand de bois de bateaux, 1822-1866: titres de propriété de terrains sis à Saint-Mandé (Val-de-Marne), lieu-dit la Grande Vallée, et d'une maison à Paris, place de la Réunion, quartier de Charonne, 1824-1864; titre de propriété d'un bateau à lessive stationné sur la Seine, en face de la rue des Boucheries, port des Invalides, 21 février 1822.
      . John Arthur, 1885-1888: plan parcellaire de divers terrains formant la propriété de John Arthur, 118 rue Saint-Denis à Courbevoie (Hauts-de-Seine): correspondance, 1885-1888.
      . Marie de Banuelos, 1880-1897: vente par Edward Bonstead, négociant, à Marie de Banuelos d'une partie d'une grande propriété sise à Biarritz (Pyrénées-Atlantiques), chemin de Biarritz à Anglet, dite Villa Eliada, 4 juin 1897: titre de propriété du terrain y afférent situé à Biarritz, quartier du Phare, ayant dépendu autrefois de l'enclos connu sous le nom de Grand Basta, 1880-1890; quittances, 1889-1897; correspondance et notes.
      Akermann, François Adolphe; Meurthe-et-Moselle (Lorraine, département); Montaigne (avenue); Veuves (allée des); Marbeuf (rue); Reine (cours la); François-Ier (place); Jean-Goujon (rue); Hambourg (rue de); Malesherbes (rue); Valois (rue de); Rocher (rue du); Appay, Camille Etienne; Saint-Mandé (Val-de-Marne); Bouffé, Alexandre Philippe; Plisson, Charles Pierre; Ardouin, Mathurin Fidèle; Réunion (place de la); Charonne (quartier); Invalides (port des); Boucheries (rue des); Arthur, John; Courbevoie (Hauts-de-Seine); Banuelos, Marie de; Bonstead, Edward; Biarritz (Pyrénées-Atlantiques)
    - Barbier, Basset, Baudry, Beaugrand, Bénard., 1681-1891; MC/DC/XXIII/126
      . Philippe Eugène Barbier, tanneur, 1681-1872: titres de propriété d'une maison sise à Compiègne (Oise), 3 place Saint-Jacques et rue du Cimetière; quittances, baux, correspondance.
      . Basset, 1843: titres de propriété d'un terrain sur lequel s'élevait une maison sise à Paris, 15 rue Richer et 19 rue de la Boule Rouge, 15 avril 1843.
      . François Pierre Baudry, tapissier, 1865: adjudication d'un ensemble de terrains dépendant de la propriété connue sous le nom de Garenne de Colombes [auj. La Garenne-Colombes, Hauts-de-Seine], au profit de François Pierre Baudry, 18 juin 1865.
      . Martin Denis Laurent Beaugrand, cultivateur, 1859: vente par Louis Aimé Rousselle et Marie Françoise Julienne Bodin, son épouse, à Martin Denis Laurent Beaugrand, d'une pièce de terre située sur le terroir de Bezons (Val-d'Oise), 8 novembre 1859.
      . Joséphine dite Augustine Vejux, veuve d'Auguste Hippolyte Bénard, 1891: vente par Auguste Honoré Vicongne, négociant, à Joséphine dite Augustine Vejux, veuve d'Auguste Hippolyte Bénard, d'un fonds de commerce de confiseur-chocolatier, exploité à Paris, 221 rue du Faubourg Saint-Honoré, 6 mars 1891.
      Barbier, Philippe Eugène; Basset; Baudry, François Pierre; Compiègne (Oise); Richer (rue); Boule-Rouge (rue de la); La Garenne-Colombes (Hauts-de-Seine); Beaugrand, Marin Denis Laurent; Rousselle, Louis Aimé; Bodin, Marie Françoise Julienne; Bezons (Val-d'Oise); Vejux, Joséphine dite Augustine; Bénard, Auguste Hippolyte; Vicongne, Auguste Honoré
    - Besson, Bouin, Bourdon., 1793-1878; MC/DC/XXIII/127
      . Geneviève Eugénie Besson, 1862-1878: mémoires de construction d'une maison sise au Vésinet (Yvelines), boulevard de Ceinture, rive gauche, probablement une des constructions les plus anciennes du lotissement du parc, au profit de Geneviève Eugénie Besson, 1862-1878.
      . Anne Robinet, épouse d'Adolphe Louis Charles Stanislas Bouin, 1793-1845: titres de propriété de terres sises à Glonville (Meurthe-et-Moselle), 1793-1845.
      . Louis Bourdon, plâtrier-peintre en bâtiment, 1827-1843: titres de propriété et pièces relatifs à une maison sise à Leffond [auj. commune de Champlitte] (Haute-Saône), rue de Verdu, au profit de Louis Bourdon, 1827-1843.
      Besson, Geneviève Eugénie; Robinet, Anne; Bouin, Adolphe Louis Charles Stanislas; Bourdon, Louis; Le Vésinet (Yvelines); Glonville (Meurthe-et-Moselle); Champlitte (Haute-Saône)
    - Pierre Louis Gabriel Boussu et Françoise Huguette Desvernois, son épouse., 1854-1861; MC/DC/XXIII/128
      Traité entre M. Boussu, chef d'institution de jeunes gens à Paris, 55 boulevard Péreire, et ses créanciers, lequel a acquis en 1854 un terrain et une maison non achevée sise quartier des Ternes, 8 rue de Louvain, et actuellement 55 boulevard Péreire, en vue d'y fonder une institution; mémoires de construction de la maison en 1854.
      Boussu, Pierre Louis Gabriel; Desvernois, Françoise Huguette; Pereire (boulevard); Ternes (quartier); Louvain (rue de)
    - Brenet, Brenot, Brunet, Caillet, Cayre, Champagnac, Chantepie, Charier, Charpillon, de Choiseul Praslin, de Cirat., 1753-1895; MC/DC/XXIII/129
      . Émile Brenet, banquier, 1887-1895: adjudication de brevets d'invention au profit d'Émile Brenet; cahier des charges relatif à la vente de brevets d'invention au profit de M. Brenet, 30 janvier 1895; brevets d'invention français, italiens, espagnols, anglais, belges et autrichiens déposés par Auguste de Meritens, ayant pour objet un procédé de rectification des alcools par le courant électrique alternatif et un procédé d'assainissement de l'eau, de conservation des bières, de conservation et de vieillissement des vins par le courant électrique alternatif, 1887-1893.
      . Paul Brenot, 1885: adjudication d'une propriété sise à Paris, 20 et 22 rue Richer, au profit de Paul Brenot et Eugénie Marie Cartier, son épouse: cahier des charges, 21 mai 1885; pièces de procédure.
      . Étienne Pierre Isaac Brunet, négociant, 1855: vente par Renaud Mazot à Étienne Pierre Isaac Brunet, d'un vigneronnage à Saint-Sernin (Saône-et-Loire), 19 avril 1855.
      . Antoine Caillet, marchand boucher, 1841: hypothèque sur une maison sise à Montmartre, chemin Neuf, hameau Caroline, pour garantir des sommes dues par Antoine Caillet à Emmanuel Émile Frémont, 19 mars 1841.
      . Paul Louis Cayre, cuisinier, 1874-1885: adjudication d'un fonds de commerce sis à Paris, 11 rue du Havre, au profit de Paul Louis Cayre et de Marie Françoise Terrisse, son épouse: conventions et règlements entre Victor Antoine Terrisse et Mme veuve Cayre, frère et soeur, concernant la succession de Pierre Terrisse, leur père, décédé le 17 septembre 1872, 6 mai 1885; vente du fonds de commerce, 25 juin 1874.
      . Champagnac, 1865: adjudication d'un fonds de commerce de limonadier et d'hôtel garni exploité à Paris-Batignolles, 74 avenue de Clichy, dépendant de la succession de Guillaume Champagnac, époux de Marie Richard, au profit d'Auguste Février, crémier, 27 décembre 1865.
      . Édouard Chantepie, marchand de vins traiteur, 1849-1866: contrat de vente relatif à des terres et des vignes sises à Chaudeveau, terroir d'Orgemont, commune de Cerny (Essonne), au profit de M. Chantepie, 1862; contrat de vente relatif à un fonds de marchands de vins traiteur, exploité à Saint-Ouen (Seine-Saint-Denis), boulevard Magenta, par M. Chantepie, à Léon Henri Druette, marchand de vins traiteur, 3 août 1866.
      . Charier, 1820: contrat de mariage entre Louis Jean-Baptiste Charier et Marie Jeanne Constance Valoy, 26 mai 1820.
      . Louis Étienne Charpillon, ancien notaire à Saint-Bris-le-Vineux (Yonne), 1874: cession de brevets d'invention par Pierre Grandjean, ingénieur mécanicien, à Louis Étienne Charpillon, concernant un nouveau système de chauffage qui porte son nom, applicable aux wagons de chemin de fer, aux voitures de toutes natures, aux navires, aux serres, appartements, 30 juillet 1874.
      . Mme de Beauval, douairière et marquise de Choiseul Praslin, 1753: compte entre Mme de Beauval, douairière et marquise de Choiseul Praslin, et le sieur Noyan d'Hauteroche et consorts, héritier de M. Noyan Donville, négociant à Nantes (Loire-Atlantique), relatif à une « traite de nègres » sur le navire L'Aimable Renée, 20 août 1753.
      . comte de Cirat, 1883: projet d'un contrat de vente d'un hôtel sis à Paris, 15 avenue de Friedland, appartenant à José Maria Martinez de Piron y Martinez de Medenilla, comte de Cirat y de Vallafranqueza, Grand d'Espagne, ancien sénateur, et à Maria del Carmen Patermina y Arias Gil Delgado y Jaramillo, 1883.
      Brenet, Emile; Meritens, Auguste de; Brenot, Paul; Cartier, Eugénie Marie; Brunet, Etienne Pierre Isaac; Mazot, Renaud; Caillet, Antoine; Frémont, Emmanuel Emile; Cayre, Paul Louis; Terrisse, Marie Françoise; Terrisse, Victor Antoine; Terrisse, Pierre; Champagnac, Guillaume; Richard, Marie; Février, Auguste; Chantepie, Edouard; Druette, Léon Henri; Charier, Louis Jean Baptiste; Valoy, Marie Jeanne Constance; Charpillon, Louis Etienne; Grandjean, Pierre; Noyan d'Hauteroche; Noyan Donville; Delgado y Jaramillo, Maria del Carmen Patermina y Arias Gil; Richer (rue); Saône-et-Loire (Bourgogne, département); Montmartre (ancienne commune); Neuf (chemin); Havre (rue du); Batignolles (quartier); Clichy (avenue de); Cerny (Essonne); Saint-Ouen (Seine-Saint-Denis); Saint-Bris-le-Vineux (Yonne); Nantes (Loire-Atlantique); Friedland (avenue de); Choiseul Praslin, de Beauval de (Mme); Cirat, José Maria Martinez de Piron y Martinez de Medenilla de
    - Clerget, Clerginet-Ruelle, Collette-Grammont, Coursager, Cresson, Dalmand, Del Villar., 1835-1902; MC/DC/XXIII/130
      . Jules Clerget, concessionnaire des eaux de Clermont (Oise), propriétaire de la « Canalisation » pour distribuer l'eau dans diverses maisons à Paris, 1879-1902: correspondance, notes et mémoires de travaux relatifs à l'installation de canalisations d'eau dans diverses maisons à Paris.
      . Louis Gustave Clerginet-Ruelle, 1876: projet de vente relatif à une propriété sise à Paris, 26, 28, 30 et 32 boulevard de Courcelles, et 125 et 127 boulevard Malesherbes, par Louis Gustave Clerginet-Ruelle à Charles Frédéric Georges Goguel, banquier; plans, 1876.
      . Jean-Baptiste Collette-Grammont, marchand parfumeur, et Reine Pierrette Nicaud, son épouse, 1835-1872: titres de propriété relatifs à une maison sise aux Batignolles-Monceau, 18 rue Saint-Étienne, 1835-1843.
      . Pierre Coursager, 1839-1847: adjudication d'une maison sise à Paris, rue de l'École de Médecine n° 29 (actuel n° 33), au profit de Pierre Coursager, 1839-1847: cahier de charges relatif à cette adjudication, 28 août 1847; vente d'une maison au Grand Gentilly, près Paris, au profit d'Auguste Léopold Lenoir, coloriste, et Rose Louise Govin, son épouse, 31 décembre 1839.
      . Cresson, 1880: vente par Marie-Louise Renault, veuve de Louis Pierre Henri Thénard, à M. Sala d'une maison sise à Clichy-la-Garenne [auj. Clichy] (Hauts-de-Seine), dans la cité Jouffroy Renault, s'ouvrant sur la rue des Cailloux, n° 23, ladite maison portant le n° 68, 23 décembre 1880.
      . Dalmand, 1894: titre de propriété d'un terrain sis à Paris, 39 rue Duhesme, ayant fait partie d'une plus grande propriété sise 128 rue Marcadet, 28 juin 1894.
      . José de La Cerda y Alvear, comte del Villar, 1881-1883: titres de propriété d'un terrain faisant autrefois partie d'une propriété sise à Paris, 54 rue Pergolèse, au profit de José de La Cerda y Alvear, comte del Villar, 1881-1883.
      Clerget, Jules; Clerginet-Ruelle, Louis Gustave; Goguel, Charles Frédéric Georges; Collette-Grammont, Jean Baptiste; Nicaud, Reine Pierrette; Coursager, Pierre; Lenoir, Auguste Léopold; Govin, Rose Louise; Cresson; Renault, Marie Louise; Thénard, Louis Pierre Henri; Dalmand; Clermont (Oise); Courcelles (boulevard de); Malesherbes (boulevard); Batignolles-Monceaux (ancienne commune); Saint-Etienne (rue); Ecole-de-Médecine (rue de l'); Gentilly (ancienne commune); Clichy (Hauts-de-Seine); Duhesme (rue); Marcadet (rue); Pergolèse (rue); Sala (M.); Del Villar, José de La Cerda y Alvear
    - Delon, Delpont, Denecheau, Desmazures, Dessouslavy, Dougny, Dourde., 1590-1891; MC/DC/XXIII/131
      . Rosalie Zoé Delon, 1870-1884: notoriété et pièce d'état civil concernant Rosalie Zoé Delon; pièce relative à l'inventaire après décès d'Émile Louis Sevène, chef du personnel aux Messagerie impériales, décédé le 23 avril 1870, 1870-1884.
      . Delpont, 1839: titre de propriété relatif à un terrain sis à Paris, nouveau quartier Beaujon, au croisement de la rue de l'Oratoire du Roule et de l'avenue Chateaubriant, 21 décembre 1839.
      . Maurice Louis Denecheau, rédacteur en chef du journal L'Éclair, 1891: contrat de vente par Albert Charles Joseph Pombla, entrepreneur de travaux publics, et Marie Jeanne Adelina Latour, son épouse, à Maurice Louis Denecheau, relatif à un hôtel sis à Paris, 12 rue du Printemps, plan, 17 et 18 avril 1891.
      . Auguste Desmazures, employé de commerce, 1883: vente par Rose Antoinette Seeber, veuve de Gaspar Victor Vogt, à Auguste Desmazures, d'un terrain sis à Saint-Maur-les-Fossés (Val-de-Marne), plaine de la Varenne, quartier de la Pie, 12 juin 1883.
      . Charles Victor Dessouslavy, ancien négociant, 1825-1842: correspondance relative au projet de vente de la carte originale de la forêt de Fontainebleau par Cassini, par Charles Victor Dessouslavy, ancien négociant, au comte de Laborde; correspondance et pièces de jugement concernant d'autres affaires.
      . Dougny, 1590-1790: anciens titres de propriété et baux relatifs à une maison sise à Paris, rue du Battoir, faubourg Saint-Germain; procès-verbal relatif aux servitudes contestées par M. Forgeot à M. Dougny pour ladite maison, 27 février 1790.
      . Jean Rémond Dourde, perruquier à Paris, 1791-1847: correspondance, archives personnelles.
      Delon, Rosalie Zoé; Sevène, Emile Louis; Delpont; Denecheau, Maurice Louis; Pombla, Albert Charles Joseph; Latour, Marie Jeanne Adelina; Desmazures, Auguste; Seeber, Rose Antoinette; Vogt, Gaspar Victor; Dessouslavy, Charles Victor; Dourde, Jean Rémond; Laborde, Alexandre de; Dougny (M.); Forgeot (M.); Oratoire-du-Roule (rue de l'); Chateaubriand (avenue de); Printemps (rue du); Saint-Maur-des-Fossés (Val-de-Marne); Fontainebleau (forêt); Battoir (rue du)
    - Dreyfus, Falkenberg, Fenin, Fesson, Févez, Fortier, Fournier., 1789-1898; MC/DC/XXIII/132
      . Docteur Benoît Dreyfus, 1828-1871: correspondance du docteur Benoît Dreyfus, provenant de sa succession, 1828-1871.
      . Victor Isidore Falkenberg, 1838-1841: titres de propriété relatifs à une portion de terrain dépendant de l'ancien domaine de Boulainvilliers, situé commune de Passy, 1838-1841.
      . Félix Hyacinthe Fenin, employé, 1893: vente par Charles Léon Leduc, marchand grainetier, et Berthe Alphonsine Dagonet, son épouse, à Félix Hyacinthe Fenin d'un terrain, sis à Port-Marly (Yvelines), lieu-dit les Bas-Ormes, 6 novembre 1893.
      . Denis Simon Fesson et Victoire Amable Perrot, sa femme, marchands de beurre, 1857-1862: titres de propriété relatifs à des terrains sis au village de Levallois (auj. Levallois-Perret, Hauts-de-Seine), 1857-1858; quittance, 1862.
      . Léopold Févez, décédé le 18 septembre 1864, époux d'Aurélie Constance Péron, 1857-1898: correspondance; contrat de mariage entre Charles Chardin et Euphrasie Gertrude Olympe Févez, 26 avril 1857.
      . Marie Élisabeth Liégeard, veuve de Jean Baptiste Myrthil Fortier, 1879: adjudication d'un fonds de commerce de marchand fruitier-épicier-rôtisseur, exploité à Paris, 5 rue des Amandiers, au profit de Marie Élisabeth Liégeard, veuve de Jean Baptiste Myrthil Fortier: cahier des charges; affiche d'adjudication, 23 juin 1879.
      . Nicolas Fournier, 1889: projet de contrat de vente entre Jean Bourichon et Marie Huet, son épouse, et Nicolas Fournier d'une maison sise à Orchamps (Jura), 1889.
      . Pierre Fournier, entrepreneur de peinture, 1789-1876: séparation de biens entre Marie Virginie Michon et Pierre Fournier; correspondance et pièces relatives aux héritiers de Mme veuve Fournier; pièce d'état civil, 1789-1876; quittances, procès-verbal concernant la liquidation des reprises de Mme Fournier, 1840-1848; titre de propriété d'une maison sise à Batignolles-Monceaux, 13 rue d'Antin, 28 avril 1840; titre de propriété d'une pièce de vigne sise en la commune de Lucé, anciennement commune de Mainvilliers (Eure-et-Loir) au chantier appelé derrière le puits de Poiffonds, 7 octobre 1837.
      Dreyfus, Benoît; Falkenberg, Victor Isodore; Fenin, Félix Hyacinthe; Leduc, Charles Léon; Dagonet, Berthe Alphonsine; Fesson, Denis Simon; Perrot, Victoire Amable; Févez, Léopold; Péron, Aurélie Constance; Chardin, Charles; Févez, Euphrasie Gertrude Olympe; Liégeard, Marie Elisabeth; Fortier, Jean Baptiste Myrthil; Fournier, Nicolas; Bourichon, Jean; Huet, Marie; Fournier, Pierre; Michon, Marie Virginie; Passy (ancienne commune); Le Port-Marly (Yvelines); Levallois-Perret (Hauts-de-Seine); Amandiers (rue des); Orchamps (Jura); Batignolles-Monceaux (ancienne commune); Antin (rue d'); Lucé (Eure-et-Loir); Mainvilliers (Eure-et-Loir)
    - Galibert, Gaverelle, de Germain, Gestin, Giboulot, Girard, Gobert, Goffinon, Guérin, d'Hallot de Chavannes, Hanneuse, Hébert, Hébrard, Hunebelle, Imbault., 1732-1937; MC/DC/XXIII/133
      . Émile Étienne Auguste Galibert, 1861: vente par Jules Alexandre Mongin, fabricant de scies, à Émile Étienne Auguste Galibert et Claude Laporte, d'un fonds de commerce de scies exploité à Paris, 55 rue de Lyon, 16 août 1861.
      . Louis Gaverelle, vérificateur de bâtiments, 1828: échange de terres plantées en vigne sise au terroir de Nogent-sur-Marne (Val-de-Marne), au lieu-dit La Croix d'En-haut, entre Louis Gaverelle et Victoire Raffeneau, son épouse, d'une part, et Louis Venelle, inspecteur de l'enregistrement et des domaines, et Marie Alexandrine Delamustière, son épouse, 26 septembre 1828.
      . Ange Aimé de Germain, 1834: cahier des charges relatif à l'adjudication d'une grande propriété connue sous le nom du Marché Boulainvilliers, sise à Paris, 11 bis, 11 ter, 13 et 13 bis rue du Bac, 32 bis, 32 ter, 34 et 34 bis rue de Verneuil, 2 bis, 2 ter, 4 et 4 bis rue de Beaune, 29 bis, 29 ter, 31 et 31 bis rue de Lille, au profit d'Ange Aimé de Germain, 19 mars 1834.
      . Jeanne Gestin, 1732-1937: titres de propriétés de terrains appartenant en 1937 à mademoiselle Jeanne Gestin, situés au nord des terre-pleins de Laninon, près de l'arsenal de Brest (Finistère), 1732-1806.
      . Charles Giboulot, blanchisseur, 1880: adjudication d'un terrain sis à Boulogne-sur-Seine (auj. Boulogne-Billancourt, Hauts-de-Seine), rue de l'Est, lieu-dit les Guérets, au profit de Charles Giboulot, 1880; correspondance, titres de propriété.
      . Louis Hippolyte Girard, cuisinier, 1889: vente d'un fonds de commerce d'hôtelier-cafetier, exploité à Paris, 29 rue de Verneuil et 27 rue de Beaune, au profit de Louis Hippolyte Girard et Marie Dauviller, son épouse, 16 janvier 1889.
      . Louis Clément Gobert, 1868: vente par Félicité Couturier de Villers à Louis Clément Gobert d'un terrain à Levallois-Perret (Hauts-de-Seine), 28 avenue des Arts, 24 et 29 avril 1868.
      . Louis Melchior Goffinon, 1872-1897: vente d'un terrain sis à Paris, rue Dareau et rue Montbrun, entre Louis Melchior Goffinon, entrepreneur de couverture et de plomberie, 85 bis boulevard de Strasbourg, et Marcellin Gilbert Guillaumichon, entrepreneur de peinture, 1872-1897; correspondance entre Me Plicque et M. Goffinon relative aux titres de propriété d'une maison sise à Paris, 33 rue Franklin; vente du terrain sis à Paris, rue Dareau et rue Montbrun; cession de brevet d'invention et de fonds par M. Flament à la société Ed. Goffinon et Barbas, 1872.
      . Édouard Guérin, ingénieur civil, 1858: contrat de société entre Édouard Guérin et Louis Charles Alexandre de Rollepot, receveur de rentes, pour l'exploitation d'une invention de système de frein dit automoteur, destiné à agir sur les roues des trains de chemin de fer pour en ralentir et arrêter la marche, 20 novembre 1858.
      . Élisabeth Françoise Charlotte d'Hallot de Chavannes, 1819-1850: constitutions de rentes viagères au profit d'Élisabeth Françoise Charlotte d'Hallot de Chavannes; pièce d'état civil, correspondance, 1819-1850.
      . Hanneuse, 1871: vente d'un lot de terrains par la Compagnie du Parc de Bercy à M. et Mme Hanneuse à Charenton (auj. Charenton-le-Pont, Val-de-Marne), plan, 1871.
      . Caroline Savignac, épouse d'Eugène François Hébert, miroitier, 1870: cahier des charges concernant l'adjudication d'une propriété sise à Paris-Belleville, 60 rue de Paris, et 37 rue Piat, au profit de Caroline Savignac, épouse d'Eugène François Hébert, 23 février et 29 mars 1870.